臺灣高等法院臺中分院刑事判決　　95年度上更(一)字第207號
上　訴　人
即　被　告　乙○○
　　　　　　　　　　（現另案於臺灣岩灣技能訓練所執行中）
上　訴　人
即　被　告　丁○○
　　　　　　　　　　（現另案於臺灣臺中監獄執行中）
上二人共同
指定辯護人　本院公設辯護人　甲○○
上列上訴人等因違反槍砲彈藥刀械管制條例案件，不服臺灣臺中
地方法院93年度訴字第1844號中華民國94年6月6日第一審判決（
起訴案號：臺灣臺中地方法院檢察署93年度偵字第8856號），提
起上訴，經最高法院第1次發回更審，本院判決如下：
    主  文
原判決撤銷。
乙○○、丁○○共同未經許可，製造可發射子彈具有殺傷力之槍
枝，各處有期徒刑捌年，各併科罰金新臺幣伍拾萬元，罰金如易
服勞役，均以新台幣參仟元折算壹日。扣案如附表壹編號一至五
所示之物品、如附表壹編號六、八、十所示之鑑驗試射所餘的彈
殼柒顆、如附表壹編號七所示之無法擊發的子彈壹顆及鑑驗試射
所餘的彈殼貳顆、如附表壹編號九所示之無法擊發的子彈顆、
如附表壹編號十一所示之無法擊發的子彈顆及鑑驗試射所餘的
彈殼貳顆、如附表壹編號十二至十七所示之物品及附表貳所示之
物品、如附表參編號二至六、編號八至十二所示之物，均沒收。
    事  實
一、乙○○曾於民國八十八年間，因竊盜及贓物案件，經臺灣苗
    栗地方法院於八十九年四月八日，以八十八年度易字第八Ｏ
    Ｏ號分別判處有期徒刑二年及五月確定。次於八十八年間，
    因毒品危害防制條例案件，經臺灣苗栗地方法院於八十九年
    二月二十一日，以八十八年度易字第一一六一號判處有期徒
    刑五月確定。又於八十九年間，因違反槍砲彈藥刀械管制條
    例案件，經臺灣苗栗地方法院於八十九年十一月五日，以八
    十九年度易字第四八Ｏ號判處有期徒刑三月確定。嗣經臺灣
    苗栗地方法院於九十年二月十三日，以九十年度聲字第一四
    三號，就前開四個有期徒刑，定其應執行之刑為有期徒刑二
    年十一月確定，並於八十九年八月十七日入監服刑，於九十
    一年一月三日假釋出監，刑期至九十二年二月十六日始行期
    滿，惟乙○○於假釋期間，復因竊盜案件，經臺灣苗栗地方
    法院於九十二年八月十二日，以九十二年度易字第八號判處
    有期徒刑一年六月確定，並於九十三年五月六日入監接續執
    行上開有期徒刑及經撤銷假釋後之殘刑一年六日（於後述行
    為時尚未執行完畢）。丁○○曾於八十三年間，因違反槍砲
    彈藥刀械管制條例案件，經臺灣新竹地方法院於八十三年六
    月十二日，以八十三年度訴字第二三二號判處有期徒刑七月
    確定。同年間因違反麻醉藥品管理條例案件，經臺灣新竹地
    方法院於八十三年十一月二十八日，以八十三年度易字第一
    四三三號判處有期徒刑四月確定。嗣經臺灣新竹地方法院於
    八十四年一月六日，以八十四年度聲字第六號，就上開二個
    有期徒刑，定其應執行之刑為有期徒刑九月確定。丁○○於
    八十四年八月十日入監服刑，於八十五年四月十九日執行完
    畢（未構成累犯）。次於八十六年間，因違反槍砲彈藥刀械
    管制條例案件，經臺灣苗栗地方法院於八十七年一月十八日
    ，以八十六年度易字第七Ｏ七號判處有期徒刑六月，如易科
    罰金，以（銀元）三百元折算一日，並於八十七年三月十三
    日易科罰金執行完畢。又於九十一年間，因違反槍砲彈藥刀
    械管制條例案件，經臺灣高等法院臺中分院於九十三年三月
    二十六日，以九十二年度上訴字第二二一七號判處有期徒刑
    一年十月，併科罰金新臺幣（下同）五十萬元確定，並於九
    十三年六月四日入監執行上開有期徒刑（於後述行為時尚未
    執行完畢）。
二、詎乙○○於上開假釋期間、丁○○於上開違反槍砲彈藥刀械
    管制條例案件判決確定後尚未執行時，均猶不知悛悔警惕，
    明知非經中央主管機關許可，不得製造可發射子彈具有殺傷
    力之槍枝及子彈，竟共同基於未經許可，製造可發射子彈具
    有殺傷力之槍枝及子彈的犯意聯絡，先透過網路或在臺中市
    ○○路某模型店購買玩具手槍、子彈等物，包括仿ＢＥＲＥ
    ＴＴＡ廠９２ＦＳ型半自動手槍製造之玩具手槍二支、仿Ｂ
    ＥＲＥＴＴＡ廠８４型半自動手槍製造之玩具手槍一支、玩
    具金屬彈殼七十五顆，再於九十三年四月間，接續在丁○○
    位於臺中市○○區○○街一Ｏ八號九樓之一租屋處，以附表
    貳所示之工具，製造如附表壹編號一至五所示之土造金屬槍
    管六支（其中如附表壹編號五的土造金屬槍管為半成品），
    或貫通如附表壹編號十七所示之玩具金屬槍管一支，再將附
    表壹編號一至三所示之土造金屬槍管三支，分別換裝在上開
    購得之玩具手槍上，而製造完成如附表壹編號一至三所示之
    可發射子彈具有殺傷力之槍枝三支，並以如附表壹編號十四
    所示同種之建築工業用彈及如附表壹編號十五所示同種之玩
    具底火帽作為打擊底火，於上開玩具金屬彈殼上加裝直徑９
    ．２ＭＭ金屬彈頭或於玩具金屬彈殼加裝如附表壹編號十六
    所示同種之直徑約６ＭＭ鋼珠、或加裝８．６ＭＭ金屬彈頭
    ，已製造完成如附表壹編號六所示具有殺傷力之土造子彈二
    顆、分別如附表壹編號八、十所示具有殺傷力之改造子彈分
    別為二顆、三顆（已完成具殺傷力者共計七顆），及尚未製
    造完成之如附表壹編號七所示不具殺傷力之土造子彈三顆、
    分別如附表壹編號九、十一、十二所示之不具殺傷力的改造
    子彈分別為三顆、五顆、四顆（尚未完成不具殺傷力者共計
    十五顆）。嗣因警方接獲民眾檢舉名為「阿浩」、「阿順」
    的男子，在「君太大飯店」（址設臺中市○○路○段二七八
    號）持有槍械、毒品，遂於九十三年五月五日下午前往「君
    太大飯店」盤查。同日下午一時四十五分許，警方在「君太
    大飯店」第一停車場路口旁，查獲具通緝犯身分的乙○○，
    經取得乙○○同意後執行搜索，在乙○○身上及其駕駛之車
    號Ｘ５－８７４７號自用小客車後車廂內，查扣渠等所有如
    附表壹編號一、二、三所示可發射子彈具殺傷力之改造手槍
    三支：仿ＢＥＲＥＴＴＡ廠９２ＦＳ型半自動手槍製造之
    玩具手槍換裝土造金屬槍管改造而成之改造手槍一支（槍枝
    管制編號0000000000號，經鑑定結果具有殺傷力
    ）、仿ＢＥＲＥＴＴＡ廠９２ＦＳ型半自動手槍製造之玩
    具手槍換裝土造金屬槍管改造而成之改造手槍一支（槍枝管
    制編號0000000000號，經鑑定結果具有殺傷力）
    、仿ＢＥＲＥＴＴＡ廠８４型半自動手槍製造之玩具手槍
    換裝土造金屬槍管改造而成之改造手槍一支（槍枝管制編號
    0000000000號，經鑑定結果具有殺傷力）、及如
    附表參編號二至四所示，供製造槍枝所用但尚未製造完成而
    不具殺傷力之槍枝三支：仿半自動手槍外型製造之玩具手
    槍一支（槍枝管制編號0000000000號，經鑑定結
    果係以填充氣體為發射動力，欠缺儲氣之彈匣，不具殺傷力
    ）、義大利ＶＡＬＴＲＯ廠９８ＣＩＶＩＬ型口徑９ＭＭ
    之模型槍一支（槍枝管制編號0000000000號，經
    鑑定結果欠缺槍管，不具殺傷力）、仿ＧＬＯＣＫ廠２７
    型半自動手槍製造之玩具手槍一支（槍枝管制編號0000
    000000號，經鑑定結果槍管內具阻鐵，不具殺傷力）
    、供製造槍枝所用或預備所用之如附表壹編號四所示之槍枝
    主要組成零件土造金屬槍管二支、如附表壹編號五所示土造
    金屬槍管半成品一支、如附表參編號十一、十二所示之玩具
    金屬槍管三支（內具阻鐵）、金屬棒一支、如附表壹編號十
    七所示之玩具金屬槍管一支（槍管已貫通）、如附表參編號
    八、九、十所示預備供其製造槍枝所用之玩具槍滑套四個、
    玩具槍之配件固定架一個、玩具槍彈匣四個、已製造完成具
    有殺傷力如附表壹編號六、八、十所示之土造子彈二顆（具
    直徑９．２ＭＭ金屬彈頭，經鑑定結果具殺傷力）、改造子
    彈二顆（玩具金屬彈殼加裝直徑約６ＭＭ鋼珠組合而成，經
    鑑定結果具殺傷力）、改造子彈三顆（玩具金屬彈殼加裝直
    徑約８．６ＭＭ金屬彈頭組合而成，經鑑定結果具殺傷力）
    、及供製造子彈所用但尚未製造完成而不具殺傷力如附表壹
    編號七、九、十一、十二所示之土造子彈三顆（具直徑９．
    ２ＭＭ金屬彈頭，經鑑定結果不具殺傷力）、改造子彈三顆
    （玩具金屬彈殼加裝直徑６ＭＭ鋼珠組合而成，經鑑定結果
    不具殺傷力）、改造子彈五顆（玩具金屬彈殼加裝直徑約８
    ．６ＭＭ金屬彈頭組合而成，經鑑定結果不具殺傷力）、改
    造子彈四顆（玩具金屬彈殼加裝直徑約８．６ＭＭ金屬彈頭
    組合而成，欠缺火藥、底火，非為子彈完整結構，經鑑定結
    果不具殺傷力）、及乙○○所有供渠等製造上開槍枝、子彈
    所用如附表貳編號四、五所示之小型銼刀六支、起子組一組
    、如附表壹編號十三、十五所示預備供其製造子彈所用之玩
    具金屬彈殼五十三顆、玩具底火帽四排（一百八十一顆）、
    不詳用途之金屬彈簧一包（如附表參編號十三所示）；於同
    日下午二時許，在「君太大飯店」第二停車場內，查獲疑似
    「阿浩」的男子丁○○，經取得丁○○的同意後執行搜索，
    在丁○○駕駛之車號１１７８－ＨＢ號自用小客車後庫廂內
    ，查扣與本案無關之仿步槍外型製造之玩具空氣長槍一支（
    含長、短鋼瓶各一支，槍枝管制編號0000000000
    號，經鑑定結果欠洩氣閥彈簧，及槍枝嚴重漏氣，不具殺傷
    力，如附表參編號一所示）；再於同日下午四時十五分許，
    經警方取得丁○○的同意，偕同丁○○前往其租住處臺中市
    西屯區○○街一Ｏ八號九樓之一進行搜索，當場查扣丁○○
    所有如附表貳編號一、二、三、六所示供渠等製造上開槍枝
    、子彈所用之鑽床一台、砂輪機二台、虎鉗一台、鑽頭八支
    、如附表壹編號十四、十六所示預備供製造子彈所用之建築
    工業用彈二排（十五顆）、鋼珠一包、預備供改造槍枝所用
    但尚未製造完成之如附表參編號五、六所示之仿ＧＬＯＣＫ
    廠１７型半自動手槍製造之玩具手槍一支（槍枝管制編號0
    000000000號，經鑑定結果槍管內具阻鐵，不具殺
    傷力）、仿ＧＬＯＣＫ廠１８Ｃ型半自動手槍製造之玩具手
    槍一支（經鑑定結果係以填充氣體為發射動力，欠缺槍管內
    襯管、板機等物，不具殺傷力）、預備供製造槍枝如附表參
    編號八、十－一、十一－一所示之玩具槍滑套一個、玩具槍
    彈匣一個、不詳用途之滅音管二支（如附表參編號七所示）
    ，因而查悉上情。
三、案經臺中縣警察局豐原分局報告臺灣臺中地方法院檢察署檢
    察官偵查起訴。
    理  由
一、訊據被告乙○○、丁○○均矢口否認有為上開犯行，被告乙
    ○○辯稱：警方在伊身上及伊駕駛之車號Ｘ５－８７４７號
    自用小客車後車廂內，查扣的仿ＢＥＲＥＴＴＡ廠９２ＦＳ
    型半自動手槍製造之玩具手槍換裝土造金屬槍管改造而成之
    改造手槍一支（槍枝管制編號0000000000號）、
    仿ＢＥＲＥＴＴＡ廠９２ＦＳ型半自動手槍製造之玩具手槍
    換裝土造金屬槍管改造而成之改造手槍一支（槍枝管制編號
    0000000000號）、仿ＢＥＲＥＴＴＡ廠８４型半
    自動手槍製造之玩具手槍換裝土造金屬槍管改造而成之改造
    手槍一支（槍枝管制編號0000000000號）、仿半
    自動手槍外型製造之玩具手槍一支（槍枝管制編號0000
    000000號）、義大利ＶＡＬＴＲＯ廠９８ＣＩＶＩＬ
    型口徑９ＭＭ之模型槍一支（槍枝管制編號0000000
    000號）、仿ＧＬＯＣＫ廠２７型半自動手槍製造之玩具
    手槍一支（槍枝管制編號0000000000號）、土造
    金屬槍管二支、土造金屬槍管半成品一支、子彈二十二顆、
    玩具金屬彈殼五十三顆、玩具底火帽四排（一百八十一顆）
    、小型銼刀六支、起子組一組、玩具槍滑套四個、玩具槍之
    配件固定架一個、玩具槍彈匣四個、玩具金屬槍管四支、金
    屬棒一支、金屬彈簧一包；在丁○○駕駛之車號１１７８－
    ＨＢ號自用小客車後庫廂內，查扣的仿步槍外型製造之玩具
    空氣長槍一支（含長、短鋼瓶各一支，槍枝管制編號000
    0000000號），為伊個人所有。而在臺中市○○區○
    ○街一Ｏ八號九樓之一查扣的仿ＧＬＯＣＫ廠１７型半自動
    手槍製造之玩具手槍一支（槍枝管制編號00000000
    00號，經鑑定結果不具殺傷力）、仿ＧＬＯＣＫ廠１８Ｃ
    型半自動手槍製造之玩具手槍一支（經鑑定結果不具殺傷力
    ）、滅音管二支、玩具槍滑套一個、玩具槍彈匣一個、建築
    工業用彈二排（十五顆）、鋼珠一包、鑽床一台、砂輪機二
    台、虎鉗一台、鑽頭八支，則並非伊所有。上開個人扣案物
    品中，具有殺傷力的改造槍枝三支，是伊透過網路向自稱「
    天邊」的人，以二十二萬元的代價所購得，並附贈子彈成品
    、半成品、槍枝改造的半成品及彈簧。至於土造金屬槍管二
    支也是在網路上所購買的，準備再購買相同型式的槍身來組
    裝。而玩具底火帽是在模型店購買道具槍時即已附送的。警
    方在臺中市○○區○○街一Ｏ八號九樓之一查扣上開物品的
    房間，是伊向被告丁○○借住的，該址則為被告丁○○所承
    租的。伊會將扣案的玩具空氣長槍置於被告丁○○的車內，
    是因為伊的車輛送修時，向被告丁○○借車使用，並把上開
    故障的玩具空氣長槍置於車內準備送修。嗣因為該玩具空氣
    長槍沒有辦法修理，事後即忘記取出，且伊想該玩具空氣長
    槍又非違禁物，即未加以處理，伊確實並無任何製造槍枝、
    子彈的行為等語；被告丁○○辯稱：警方在臺中市○○區○
    ○街一Ｏ八號九樓之一查扣的仿ＧＬＯＣＫ廠１７型半自動
    手槍製造之玩具手槍一支（槍枝管制編號00000000
    00號，經鑑定結果不具殺傷力）、仿ＧＬＯＣＫ廠１８Ｃ
    型半自動手槍製造之玩具手槍一支（經鑑定結果不具殺傷力
    ）、滅音管二支、玩具槍滑套一個、玩具槍彈匣一個、建築
    工業用彈二排（十五顆）、鋼珠一包、鑽床一台、砂輪機二
    台、虎鉗一台、鑽頭八支，是伊個人所有。上開個人扣案物
    品中，玩具手槍是伊在臺中市○○路模型店所購買的，鑽床
    是用來鑽玉石的，砂輪機是用來拋光玉石的，鋼珠是搭配彈
    弓用來射鳥的，建築工業用彈是搭配「喜格槍」用來裝掛釘
    的等語。惟查：
（一）本件有上開如附表壹所示之槍枝、槍管、子彈、彈殼、建
      築工業用彈、玩具底火帽、鋼珠等物、如附表貳之工具等
      物、如附表參編號二至六、編號八至十二所示之物扣案可
      證。
（二）上開扣案槍枝及子彈，經送內政部警政署刑事警察局鑑驗
      結果：
    (1)槍枝部分：其中槍枝管制編號0000000000號
      的槍枝，認係由仿ＢＥＲＥＴＴＡ廠９２ＦＳ型半自動手
      槍製造之玩具手槍換裝土造金屬槍管改造而成之改造手槍
      ，機械性能良好，可擊發適用子彈，認具殺傷力（即附表
      壹編號一）；其中槍枝管制編號0000000000
      號的槍枝，認係由依ＢＥＲＥＴＴＡ廠９２ＦＳ型半自動
      手槍製造之玩具手槍換裝土造金屬槍管改造而成之改造手
      槍，機械性能良好，可擊發適用子彈，認具殺傷力（即附
      表壹編號二）；其中槍枝管制編號000000000
      0號的槍枝，認係由仿ＢＥＲＥＴＴＡ廠８４型半自動手
      槍製造之玩具手槍換裝土造金屬槍管而成之改造手槍，機
      械性能良好，可擊發適用子彈，認具殺傷力（即附表壹編
      號三）；其中槍枝管制編號0000000000號的
      槍枝，認係仿半自動手槍外型製造之玩具手槍，以填充氣
      體為發射動力，欠缺儲氣之彈匣，不具殺傷力（即附表參
      編號二）；其中槍枝管制編號0000000000號
      的槍枝，認係義大利ＶＡＬＴＲＯ廠９８ＣＩＶＩＬ型口
      徑９ＭＭ之模型槍，欠缺槍管，不具殺傷力（即附表參編
      號三）；其中槍枝管制編號0000000000號的
      槍枝，認係仿ＧＬＯＣＫ廠２７型半自動手槍製造之玩具
      手槍，槍管內具阻鐵，不具殺傷力（即附表參編號四）；
      其中槍枝管制編號0000000000號的槍枝，認
      係仿ＧＬＯＣＫ廠１７型半自動手槍製造之玩具手槍，槍
　    管內具阻鐵，不具殺傷力（即附表參編號四）；其中槍
      枝半成品認係仿ＧＬＯＣＫ廠１８Ｃ型半自動手槍製造之
　　　玩具手槍，以填充氣體為發射動力，欠缺槍管內襯管、板
　　  機等物，不具殺傷力（即附表參編號六）。
    (2)子彈部分：其中二顆子彈，認均係土造子彈，具直徑９
      ．２ＭＭ金屬彈頭，經試射結果，二顆可擊發，認具殺傷
      力（即附表壹編號六）；其中子彈二顆，認均係由玩具
      金屬彈殼加裝直徑約６ＭＭ鋼珠組合而成之改造子彈，經
      試射結果，二顆可擊發，認具殺傷力（即附表壹編號八）
      ；其中子彈三顆，均係均由玩具金屬彈殼加裝直徑約８
      ．６ＭＭ金屬彈頭組合而成之改造子彈，三顆可擊發，認
      具殺傷力（即附表壹編號十）；其中三顆子彈，認均係
      土造子彈，具直徑９．２ＭＭ金屬彈頭，經試射結果，認
      不具殺傷力（即附表壹編號七）；其中子彈三顆，認均
      係由玩具金屬彈殼加裝直徑約６ＭＭ鋼珠組合而成之改造
      子彈，經試射結果，無法擊發，認不具殺傷力（即附表壹
      編號九）；其中子彈五顆，均係均由玩具金屬彈殼加裝
      直徑約８．６ＭＭ金屬彈頭組合而成之改造子彈，認不具
      殺傷力（即附表壹編號十一）；其中子彈四顆，均係均
      由玩具金屬彈殼加裝直徑約８．６ＭＭ金屬彈頭組合而成
      之改造子彈，欠缺火藥、底火，認不具殺傷力（即附表壹
      編號十二）。其中彈殼五十三顆，認均係玩具金屬彈殼
　　　（即附表壹編號十三）。
    (3)槍管八支部分，其中二支認係土造金屬槍管（即附表壹編
      號四）；其中一支認係土造金屬槍管半成品（即附表壹編
      號五）；其中四支認係玩具金屬槍管半成品，其中一支槍
      管已貫通，其中三支內具阻鐵（即附表壹編號十七、附表
      參編號十一）；其中一支認係金屬棒（即附表參編號十二
      ）。
    (4)底火部分：其中工業用底火二排，認係口徑０．２７吋建
      築工業用彈；其中四排認係玩具底火帽（即附表壹編號十
      四、十五）。
    (5)滑套六個部分：其中五個認係玩具槍滑套。其中一個認係
      玩具槍支配件固定架（即附表參編號八、八－一、九）。
    (6)彈匣五個部分，認係玩具彈匣（即附表參編號十、十－一
      ）。
      以上鑑定等情，有內政部警政署刑事警察局九十三年五月
      六日刑鑑字第Ｚ000000000號槍彈鑑定書、九十
      四年二月二十三日刑鑑字第Ｚ000000000號函附
      卷可稽（見偵查卷第一０三至一一四頁、原審卷第一三七
      至一四六頁）。又上開附表壹編號四所示之土造金屬槍管
      二支，經送內政部警政署刑事警察局鑑驗結果，認均係內
      政部公告之槍砲彈藥主要組成零件土造金屬槍管等情，復
      有內政部九十四年三月十七日內授警字第Ｚ○○○○○○
      ○○○號函在卷足憑（見原審卷第一三七至一四六頁、第
      一六八至一六九頁）。
（三）上開如附表參編號三之槍枝管制編號000000000
      0號的槍枝，其槍管固定座上有切削之痕跡；又經拆解上
      開送鑑扣案之子彈檢視，發現送鑑子彈中有使用與本案送
      鑑之子彈底火及工業用底火型式相同之玩具底火帽及建築
      工業用彈等情，亦有上開內政部警政署刑事警察局九十四
      年二月二十三日刑鑑字第Ｚ000000000號函在卷
      足憑。
（四）上開扣案之玩具金屬彈殼五十三顆、土造子彈五顆（其中
      二顆具有殺傷力、三顆不具有殺傷力）、改造子彈十七顆
      （其中五顆具有殺傷力、十二顆不具有殺傷力），經送內
      政部警政署刑事警察局先以鏡檢法作分類編號，其中玩具
      金屬彈殼五十三顆（予以編號１），共分為銀色彈殼五顆
      （予以編號１－１）、黃色彈殼四十一顆（予以編號１－
      ２）、子彈彈殼七顆（予以編號１－３）。銀色彈殼隨機
      抽取一顆供鑑驗（予以編號１－１－１），由表層至內層
      分別為銀色金屬薄膜層（予以編號１－１－１－１）、銀
      色金屬層（予以編號１－１－１－２）；黃色彈殼隨機抽
      取一顆供鑑驗（予以編號１－２－１），由表層至內層分
      別為黃色金屬薄膜層（予以編號１－２－１－１）、銀色
      金屬層（予以編號１－２－１－２）；子彈彈殼隨機抽取
      一顆供鑑驗（予以編號１－３－１），由圓筒狀暗黃色金
      屬彈頭（予以編號１－３－１－１）、暗黃色金屬彈殼上
      半部（予以編號１－３－１－２）及暗黃色金屬彈殼下半
      部（予以編號１－３－１－３）組成。土造子彈五顆（予
      以編號２），共分為彈殼（予以編號２－１，實為第一次
      送鑑試射所餘之彈殼）、圓筒狀銀灰色金屬彈頭及暗黃色
      金屬彈殼組成之子彈一顆（予以編號２－２）、圓錐狀暗
      紅色金屬彈頭及暗黃色金屬彈殼組成之子彈一顆（予以編
      號２－３）、圓頭狀暗紅色金屬彈頭及暗黃色金屬彈殼組
      成之子彈一顆（予以編號２－４）。改造子彈十七顆（予
      以編號３），共分為彈殼四顆（實為第一次送鑑試射所餘
      之彈殼）及子彈十三顆，其中彈殼共分黃色彈殼二顆（予
      以編號３－１）、銀色彈殼一顆（予以編號３－２）、暗
      黃色彈殼下半部一顆（予以編號３－３）。黃色彈殼二顆
      隨機抽取一顆供鑑驗（予以編號３－１－１），由表層至
      內層分別為黃色金屬薄膜層（予以編號３－１－１－１）
      、銀色金屬層（予以編號３－１－１－１）；銀色彈殼由
      表層至內層分別為銀色金屬薄膜層（予以編號３－２－１
      ）、銀色金屬層（予以編號３－２－２）。子彈十三顆，
      其中三顆均由圓頭狀銀灰色金屬彈頭及銀色金屬彈殼組成
      （予以編號３－４），銀色金屬彈殼層次計二層，由表層
      至內層分別為銀色金屬薄膜層、銀色金屬層；其中一顆（
      予以編號３－５）由圓筒狀暗黃色金屬彈頭（予以編號３
      －５－１）、暗黃色金屬彈殼上半部（予以編號３－５－
      ２）及暗黃色金屬彈殼下半部（予以編號３－５－３）組
      成；其中三顆均由半圓錐狀暗黃色金屬彈頭、暗黃色金屬
      彈殼上半部及暗黃色金屬彈殼下半部組成（予以編號３－
      ６）；其中子彈二顆，均由圓頭狀銀灰色金屬彈頭及黃色
      金屬彈殼組成，黃色金屬彈殼層，由表層至內層分別為黃
      色金屬薄膜層、銀色金屬層（予以編號３－７）；其中子
      彈四顆，均由圓筒狀銀灰色金屬彈頭及黃色金屬彈殼組成
      ，黃色金屬彈殼層，由表層至內層分別為黃色金屬薄膜層
      、銀色金屬層（予以編號３－８），再以掃瞄式電子顯微
      鏡／Ｘ射線能譜分析法作材質比鑑結果：
      編號１（彈殼五十三顆）中未發現有外觀型態與編號２
      （土造子彈五顆）相似者，故二者無法相互比鑑。
      編號１（彈殼五十三顆）中編號１－１銀色彈殼隨機抽
      取一顆（編號１－１－１）之表層銀色金屬薄膜層（編號
      １－１－１－１，含鎳金屬元素成分）及內層銀色金屬層
      （編號１－１－１－２，含鋁、鋅等金屬元素成分），與
      編號３（改造子彈十七顆）中編號３－２銀色彈殼之表層
      銀色金屬薄膜層（編號３－２－１，含鎳金屬元素成分）
      及內層銀色金屬層（編號３－２－２，含鋁、鋅等金屬元
      素成分）相似。
      編號１（彈殼五十三顆）中編號１－２黃色彈殼隨機抽
      取一顆（編號１－２－１）之表層黃色金屬薄膜層（編號
      １－２－１－１，含銅、鎳、鋅等金屬元素成分）及內層
      銀色金屬層（編號１－２－１－２，含鋁、鋅等金屬元素
      成分），與編號３（改造子彈十七顆）中編號３－１黃色
      彈殼隨機抽取一顆（編號３－１－１）之表層黃色金屬薄
      膜層（編號３－１－１－１，含銅、鎳、鋅等金屬元素成
      分）及內層銀色金屬層（編號３－１－１－２，含鋁、鋅
      等金屬元素成分）相似。
      編號１（彈殼五十三顆）中，編號１－３子彈隨機抽取
      一顆（編號１－３－１）之圓筒狀暗黃色金屬彈頭（編號
      １－３－１－１，含銅、鋅等金屬元素成分）、暗黃色金
      屬彈殼上半部（編號１－３－１－２，含銅、鋅等金屬元
      素成分）及暗黃色金屬彈殼下半部（編號１－３－１－３
      ，含銅、鋅等金屬元素成分）與編號３（改造子彈十七顆
      ）中，編號３－５子彈之圓筒狀暗黃色金屬彈頭（編號３
      －５－１，含銅、鋅等金屬元素成分）、暗黃色金屬彈殼
      上半部（編號３－５－２，含銅、鋅等金屬元素成分）及
      暗黃色金屬彈殼下半部（編號３－５－３，含銅、鋅等金
      屬元素成分）相似等情，有內政部警政署刑事警察局九十
      四年二月二十三日刑鑑字第Ｚ000000000號函附
      之送鑑彈殼、子彈等證物之材質分析結果存卷可證。
（五）扣案如附表壹編號十六之鋼珠（即本院前審送鑑函附表壹
      編號七）與如附表壹編號九之物（即本院前審送鑑函附表
      壹編號八；因如附表壹編號八之子彈經鑑定已剩彈殼，故
      取如附表壹編號九送鑑定）經本院前審送內政部警政署刑
      事警察局鑑定，經該局以測微尺測量其直徑分別約為８Ｍ
      Ｍ及６ＭＭ，有該局九十五年一月十三日刑鑑字第０九四
      ０一四八五七二號函在卷可稽（見本院前審卷第一四九至
      一五一頁）。
（六）扣案如附表壹編號一、二、三、四、五、十七（即本院前
      審送鑑函附表壹編號一、二、三、四、五、六）之物，經
      送請內政部警政署刑事警察局鑑定結果，認為：1.如附表
      壹編號一、二、三、四、五之手槍內金屬槍管、土造金屬
      槍管、金屬槍管半成品，係製造者自行車製，並無阻鐵之
      設計；另附表壹編號六之玩具金屬槍管（槍管已貫通），
      如係一般玩具手槍之槍管，槍管內應有阻鐵，其可用刨鑽
      或鑽孔之方法將阻鐵除去之；上述各項槍管經檢視其上均
      有工具痕跡，研判係以工具加工而成。2.有關送鑑附表貳
      （即如附表貳所示）之工具：鑽床、鑽頭可供刨鑽及鑽孔
      使用；砂輪機、小型銼刀可供修飾、磨挫物體使用；虎鉗
　　　可供夾鉗物體使用；起子組可供拆卸、固定螺絲使用，上
  　　述工具於去除槍管內阻鐵各有其適用時機，自可援用該類
    　工具，有該局上開刑鑑字第０九四０一四八五七二號函在
      卷可稽（見本院前審卷第一四九頁）。
（七）其餘扣案物經本院本審再度送鑑驗結果認：扣案如附表
      參編號十二之金屬棒，若經適當之加工，不排除可供作為
      槍管之材料使用；如附表壹編號十三彈殼、編號十二改
      造子彈，若經適當加工改造，應可以附表壹編號十四之０
      ．２７吋工業用彈、編號十五玩具底火帽、編號十六鋼珠
      、或以裝填其他火藥、底火、彈頭等方式，改造成具有殺
      傷力之子彈；附表壹編號十六鋼珠直徑約８ＭＭ，應可
      供本案扣案子彈之彈頭使用；扣案如附表參編號八、八
      －一滑套，其中二個可供槍枝管制編號00000000
      00號的槍枝使用（即附表壹編號三）；其中一個可供槍
      枝管制編號0000000000及000000000
      0號的槍枝使用（即附表壹編號一、二）；其中一個可供
      槍枝管制編號0000000000號的槍枝使用（即附
      表參編號四）；其中一個可供槍枝管制編號000000
      0000號的槍枝使用（即附表參編號五）；扣案如附
      表參編號九之固定架，可供附表參編號六的槍枝使用；
      附表參編號十、十－一彈匣，其中二個可供槍枝管制編號
      0000000000號的槍枝使用（即附表參編號四）
      ；其中一個可供槍枝管制編號0000000000號的
      槍枝使用（即附表參編號五）；其中一個可供槍枝管制編
      號0000000000號的槍枝使用（即附表參編號二
      ）；其中一個無法供本案扣案槍枝使用。有內政部警政署
      刑事警察局九十五年十二月十一日刑鑑字第０九五０一五
      一九一七號函附卷可按（見本院本審卷第一二三頁）。
（八）被告乙○○於警詢及原審行準備程序時稱：扣案槍管、零
      件係從之前收藏的道具槍拆解下來的等語，於原審審理時
      稱：土造金屬槍管二支是我透過網路所購買的，準備再購
　　　買相同型式的槍身來組裝等語，對於上開槍管的來源供述
　　　，前後並不一致；又被告丁○○於警詢時陳稱：警方在台
  　　中市○○區○○街一Ｏ八號九樓之一查扣的物品，是被告
    　乙○○用來修理居家用品的，我也會用來修理家裡壞掉的
      物品等語，於原審審理時稱：在福瑞街查獲之鑽床、老虎
      鉗、鋼珠、工業用底火、砂輪機是我的，鑽床是用來鑽玉
      石的，砂輪機是用來拋光玉石的等語，其前後所述亦不一
      致。被告二人前後所述，均有不一致之處，所述是否真實
      已有可疑。
（九）被告二人所述既有可疑，顯有臨訟避重就輕之情形，且查
      ：
    (1)被告乙○○身上及車上遭查獲上開如附表壹編號一、二、
      三所示可發射子彈具殺傷力之改造手槍三支、及如附表參
      編號二至六所示不具殺傷力之槍枝三支、如附表壹編號四
      所示之槍枝主要組成零件土造金屬槍管二支、如附表壹編
      號五所示土造金屬槍管半成品一支、如附表參編號十一、
      十二之玩具金屬槍管三支（內具阻鐵）、金屬棒一支、如
      附表壹編號十七之玩具金屬槍管一支（槍管已貫通）、如
      附表參編號八、九、十所示之玩具槍滑套四個、玩具槍之
      配件固定架一個、玩具槍彈匣四個、具有殺傷力如附表壹
      編號六、八、十所示之土造子彈二顆（具直徑９．２ＭＭ
      金屬彈頭，經鑑定結果具殺傷力）、改造子彈二顆（玩具
      金屬彈殼加裝直徑約６ＭＭ鋼珠組合而成，經鑑定結果具
      殺傷力）、改造子彈三顆（玩具金屬彈殼加裝直徑約８
      ．６ＭＭ金屬彈頭組合而成，經鑑定結果具殺傷力）、及
      不具殺傷力如附表壹編號七、九、十一、十二所示之土造
      子彈三顆（具直徑９．２ＭＭ金屬彈頭，經鑑定結果不具
      殺傷力）、改造子彈三顆（玩具金屬彈殼加裝直徑６ＭＭ
      鋼珠組合而成，經鑑定結果不具殺傷力）、改造子彈五顆
      （玩具金屬彈殼加裝直徑約８．６ＭＭ金屬彈頭組合而成
      ，經鑑定結果不具殺傷力）、改造子彈四顆（玩具金屬彈
      殼加裝直徑約８．６ＭＭ金屬彈頭組合而成，欠缺火藥、
      底火，非為子彈完整結構，經鑑定結果不具殺傷力）、及
      如附表貳編號四、五所示之小型銼刀六支、起子組一組、
      如附表壹編號十三、十五所示之玩具金屬彈殼五十三顆、
      玩具底火帽四排（一百八十一顆）等物，可證其同時持有
      上開經換裝土造金屬槍管而改造之具有殺傷力之槍枝、裝
      填金屬彈頭或加裝鋼珠之具有殺傷力之土造或改造子彈，
      及可供製造槍枝之不具殺傷力玩具槍枝、可供換裝之槍管
      、槍管半成品、滑套、彈匣等物，及可供製造子彈之不具
      殺傷力土造、改造子彈、彈殼、玩具底火帽等物。
    (2)被告丁○○上開租住處遭查獲上開工具鑽床一台、砂輪機
      二台、虎鉗一台、鑽頭八支、如附表壹編號十四、十六所
      示之建築工業用彈二排（十五顆）、鋼珠一包、如附表參
      編號五、六所示之仿ＧＬＯＣＫ廠１７型半自動手槍製造
      之玩具手槍一支、仿ＧＬＯＣＫ廠１８Ｃ型半自動手槍製
      造之玩具手槍一支、玩具槍滑套一個、玩具槍彈匣一個等
      物，被告丁○○亦坦承上開處所為其租住處、及上開工具
      鑽床一台、砂輪機二台、虎鉗一台、鑽頭八支、如附表壹
      編號十四、十六所示之建築工業用彈二排（十五顆）、鋼
      珠一包均為其所有，可見查獲上開扣案物品之房間為被告
      丁○○管領使用之範圍，上開遭查獲之工具鑽床一台、砂
      輪機二台、虎鉗一台、鑽頭八支、如附表壹編號十四、十
      六所示之建築工業用彈二排（十五顆）、鋼珠一包亦為被
      告丁○○持有中，其上開租住處同一房間內遭查獲之上開
      如附表參編號五、六所示之仿ＧＬＯＣＫ廠１７型半自動
      手槍製造之玩具手槍一支、仿ＧＬＯＣＫ廠１８Ｃ型半自
      動手槍製造之玩具手槍一支、玩具槍滑套一個、玩具槍彈
      匣一個等物，顯亦係被告丁○○現實上可以支配使用而為
      其所有之物。
    (3)又綜合上開扣案物及其鑑驗結果：上開如附表參編號三
      之槍枝，其槍管固定座上有切削之痕跡；又如附表壹編
      號一、二、三、四、五之手槍內金屬槍管、土造金屬槍管
      、金屬槍管半成品，係製造者自行車製，並無阻鐵之設計
      ；另附表壹編號六槍管已貫通之玩具金屬槍管，其槍管內
      之阻鐵可用刨鑽或鑽孔之方法將阻鐵除去之，上述各項槍
      管經檢視其上均有工具痕跡，研判係以工具加工而成；扣
      案如附表參編號十二支金屬棒，可供作為槍管之材料使用
      ；及扣案上開鑽床、鑽頭可供刨鑽及鑽孔使用；砂輪機
      、小型銼刀可供修飾、磨挫物體使用；虎鉗可供夾鉗物體
      使用；起子組可供拆卸、固定螺絲使用，上述工具於去除
      槍管內阻鐵各有其適用時機，自可援用該類工具；扣案
      如附表參編號八、八－一滑套，分別可供附表壹編號一、
      二、三、附表參編號四、五所示之槍枝使用；扣案如附表
      參編號九之固定架，可供附表參編號六的槍枝使用；附表
      參編號十、十－一彈匣，分別可供即附表參編號二、四、
      五之槍枝使用；又經拆解上開送鑑扣案之子彈檢視，發
      現送鑑子彈中有使用與本案送鑑之子彈底火及工業用底火
      型式相同之玩具底火帽及建築工業用彈；上開如附表壹
      編號十三之彈殼與附表壹編號八至十二之改造子彈，其成
      分相似；如附表壹編號十三彈殼、編號十二改造子彈，若
      經適當加工改造，應可以附表壹編號十四之０．２７吋工
      業用彈、編號十五玩具底火帽、編號十六鋼珠、或以裝填
      其他火藥、底火、彈頭等方式，改造成具有殺傷力之子彈
      ；如附表壹編號十六之鋼珠與如附表壹編號九改造子彈
      之鋼珠直徑分別約為８ＭＭ及６ＭＭ；附表壹編號十六鋼
      珠直徑約８ＭＭ，可供本案扣案子彈之彈頭使用等情，均
      已如上述，上開如附表壹編號一至三所示槍枝，既係以玩
      具手槍換裝土造金屬槍管改造而成，而查獲槍管及固定座
      上又有工具痕跡，且被告乙○○同時遭查獲槍管半成品、
      已將阻鐵貫通之玩具金屬槍管、可供製造槍管之金屬棒、
      及可供扣案槍枝使用之滑套、固定架等零件，堪認上開換
      裝在玩具手槍之土造槍管，確係其所製作，所以才會同時
      持有上開槍管之成品、半成品及金屬棒材料，又同遭查獲
      之彈殼與改造子彈之成分相似、同遭查獲之玩具底火帽亦
      可供製造上開改造子彈所用，且上開扣案子彈中確實有使
      用型式相同之玩具底火帽、及使用與被告丁○○所有之上
      開建築工業用彈型式相同之建築工業用彈，被告丁○○所
      有之上開直徑８ＭＭ鋼珠，亦可供扣案子彈之彈頭使用，
      被告丁○○所有之扣案上開工具在該過程中又各有其適用
      時機，可見本件扣案之槍枝、槍管、子彈之製造過程，確
      有使用扣案之上開工具，本件扣案子彈亦係使用與扣案彈
      殼相同之玩具彈殼，裝填與被告乙○○遭查獲相同型式之
      玩具底火帽、或裝填與被告丁○○所有相同型式之建築工
      業用彈、鋼珠改造而成，被告乙○○遭查獲上開改造後之
      成品、半成品、零件、改造之材料等物，被告丁○○遭查
      獲上開改造工具及改造之材料建築用工業底火、鋼珠等物
      ，被告二人各自持有上開成品、半成品、零件、及部分之
      材料、工具，足認上開槍枝、子彈顯係被告二人基於犯意
      聯絡及行為分擔共同改造而成，上開扣案之不具殺傷力槍
      枝、槍管、槍管半成品、金屬棒、彈殼、建築工業用彈、
      玩具底火帽、滑套、固定架、彈匣等物，係被告二人做為
      改造上開槍枝、子彈所用或預備之物。被告乙○○雖辯稱
      ：僅持有而未改造等語，被告丁○○辯稱：未改造槍械、
      子彈等語，均係飾卸之詞，均不足採信，另被告丁○○辯
      稱：鑽床是用來鑽玉石的，砂輪機是用來拋光玉石的等語
      ，但工具原本即可作為多元使用，縱被告丁○○同時以上
      開工具用於玉石等，亦不影響本院之認定；又被告乙○○
      所稱：被告丁○○不知我有這些槍等語，亦係迴護之詞，
      亦不足採。
    (4)至上開內政部警政署刑事警察局九十五年十二月十一日刑
      鑑字第０九五０一五一九一七號函雖同時記載：上開槍
      管及槍管固定座上之工具痕跡，因係重複性紋痕，或多次
      加工所造成之痕跡，無法研判是否係由附表貳所示之工具
      所造成；扣案子彈已全部試射完畢，無法明確指出何子
      彈係使用底火帽或工業用彈；該函所附該局九十五年十
      一月二十八日刑鑑字第０九五０一六四九五八號鑑定書，
      認附表壹編號一至三槍枝之槍管、扣案槍管與扣案金屬棒
      之材質均不相似等情（見本院卷第一二三、一二四頁）。
      上開內政部警政署刑事警察局九十五年一月十三日刑鑑
      字第０九四０一四八五七二號函記載，扣案如附表壹編號
      十六之鋼珠，與附表壹編號八之改造子彈中之鋼珠不相似
      ，另金屬類證物之成分鑑定係屬類性化證物，無法有效個
    　比鑑等情（見本院前審卷第一四九至一五一頁）。但查：
      本院綜合審酌而以上述理由及被告二人各自持有上開成
      品、半成品、零件、及部分之材料、工具，足認上開槍枝
      、子彈顯係被告二人基於犯意聯絡及行為分擔共同以扣案
      工具改造而成，詳細已如上述，而上開工具痕跡，原本即
      有可能係重複性紋痕，或多次加工所造成，且現實上亦有
      可能無法查扣所有之製造工具，上開工具於改造過程既各
      有其適用時機，而可援用該類工具，縱無法研判上開工具
      痕跡是否係由附表貳所示之工具所造成，或未能查獲車床
      等有關之工具，亦無從作為有利被告二人之認定；扣案
      子彈中既已確定有使用與本案送鑑之子彈底火及工業用底
      火型式相同之玩具底火帽及建築工業用彈，如上所述，縱
      無法明確指出何子彈係使用底火帽或工業用彈，亦不影響
      本院之判斷；附表壹編號一至三槍枝均係換裝槍管改造
      而成，亦如上述，僅需所換裝之槍管與該槍枝配合即可加
      以改裝，顯無須一定之材質，縱其上槍管、扣案槍管與扣
      案金屬棒之材質均不相似，不能作為有利被告二人之認定
      ；雖扣案如附表壹編號十六之鋼珠，與附表壹編號八之
      改造子彈中之鋼珠不相似且直徑大小不同，但可供做為本
      案改造子彈之彈頭使用，已如上述，此部分難以作為有利
      被告二人之認定；又上開鋼珠可供做為改造子彈所用之素
      材，即為已足，其成分如何並非重要事項，縱其金屬類證
      物之成分鑑定無法有效個比鑑，亦無從作為有利被告二人
      之認定。
      以上均附此敘明。
（十）綜上所述，本案事證明確，被告乙○○、丁○○上開犯行
      均堪認定。
二、比較新舊法部分：
（一）查槍砲彈藥刀械管制條例業於九十四年一月二十六日經修
      正公布，並自九十四年一月二十八日起生效施行，修正前
      槍砲彈藥刀械管制條例第十一條第一項之未經許可製造可
      發射子彈具有殺傷力之改造手槍罪，於修正後已移列為第
      八條第一項，其法定刑由「五年以上有期徒刑，併科新臺
      幣一千萬元以下罰金」，修正為「無期徒刑或五年以上有
      期徒刑，併科新臺幣一千萬元以下罰金」，被告二人未經
      許可製造可發射子彈具有殺傷力之槍枝，其行為後法律有
      變更，經比較結果，自應以修正前之規定為有利於被告二
      人；至槍砲彈藥刀械管制條例第十二條第一項之規定未予
      修正，尚無比較新舊法之問題，併此敘明。
（二）查本件被告二人所犯上開修正前槍砲彈藥刀械管理條例第
      八條第一項、現行第十二條第一項之規定，法定刑中得併
      科罰金刑，而被告行為後，九十四年二月二日修正公布之
      刑法業於九十五年七月依日施行，其中刑法第三十三條第
      五款關於主刑罰金已修正為：「罰金：新台幣一千元以上
      ，以百元計算。」與修正前之規定：「罰金：（銀元）一
      元以上。」之規定相較，修正後關於罰金刑之法定範圍顯
      已提高，應以行為時之規定有利於被告，應依修正後刑法
      第二條第一項前段之規定，適用行為時之法律，即本件應
      依新修正刑法第二條第一項前段，適用行為時之修正前刑
      法第三十三條第五款有關於罰金之規定。
（三）被告二人行為後，上開修正後刑法第四十二條第三項前段
      規定：「易服勞役以新台幣一仟元、二仟元或三仟元折算
      一日。」與修正前之刑法第四十二條第二項前段規定：「
      易服勞役以（銀元）一元以上三元以下折算一日。」又被
      告二人行為時之易服勞役折算標準，業據修正前罰金罰鍰
      提高標準條例第二條前段規定，就其原定數額提高為一百
      倍折算一日，則被告行為時之易服勞役折算標準，應以銀
      元三百折算一日，即新台幣九百元折算一日。比較修正前
      後之易服勞役折算標準，以修正後之規定，較有利於被告
      二人，則應依刑法第二條第一項後段規定，適用修正後之
      刑法第四十二條第三項前段規定，定其折算標準。
（四）被告二人行為後，刑法第五十五條關於想像競合之規定已
      修正為：「一行為而觸犯數罪名者，從一重處斷。但不得
      科以較輕罪名所定最輕本刑以下之刑。」，而修正前係規
      定：「一行為而觸犯數罪名者，從一重處斷。」，修正後
      關於加但書之限制，為法理之明文化，非屬法律變更。應
      依一般法律適用原則，適用裁判時法，即適用修正後刑法
      第五十五條有關於想像競合之規定（最高法院九十五年第
      八次、第二十一次刑事庭會議決議參照）。
二、核被告乙○○、丁○○所為，係犯修正前槍砲彈藥刀械管制
    條例第十一條第一項之未經許可製造可發射子彈具有殺傷力
    之槍枝罪、現行槍砲彈藥刀械管制條例第十二條第一項之未
    經許可製造子彈罪。被告乙○○、丁○○上開製造槍枝主要
    組成零件之行為係其進而製造改造槍枝之部分行為、其製造
    後持有可發射子彈具有殺傷力之槍枝及子彈之低度行為，分
    別為製造之高度行為所吸收，均不另論罪。被告乙○○、丁
    ○○就上開未經許可製造可發射子彈具有殺傷力之槍枝、未
    經許可製造子彈犯行，有犯意聯絡及行為分擔，均為共同正
    犯。起訴書雖僅論及被告乙○○、丁○○未經許可，製造如
    附表壹編號一至三所示之槍枝及三顆具有殺傷力之子彈部分
    ，然上開起訴書所未記載的部分，既各與起訴書所載部分有
    實質上一罪關係，為起訴效力所及，本院自應併予審理。被
    告二人同時製造數支可發射子彈具有殺傷力之槍枝、同時製
    造數顆子彈，均分別成立單純一罪（查無證據足以證明係先
    後多次製造多支槍枝、或多次製造子彈，應依有利被告之原
    則，分別認定係同時製造）。被告乙○○、丁○○未經許可
    ，同時、同地製造可發射子彈具有殺傷力之槍枝三支（並包
    含二支土造金屬槍管、一支土造金屬槍管半成品及一支已貫
    通的玩具金屬槍管）及具殺傷力之子彈七顆（另有十一顆製
    造完成之子顆，未能擊發或可擊發而發射動能不足，故認定
    不具有殺傷力，其中四顆為尚未製造完成之子彈，且不具殺
    傷力，然同時製造完成之上開七顆子彈既已具有殺傷力，已
    達既遂階段），係以一行為同時觸犯未經許可製造可發射子
    彈具有殺傷力之槍枝罪，及未經許可製造子彈罪，為想像競
    合犯，依修正後刑法第五十五條規定，從一重以未經許可製
    造可發射子彈具有殺傷力之槍枝罪處斷。原審對被告論罪科
    刑，固非無見，惟查：原審未及比較新舊刑法規定，以定其
    罰金易服勞役標準，致此部分適用法律有所違誤。上訴人即
    被告二人均以否認上開製造犯行為由上訴，逕指摘原判決不
    當，雖無理由，惟原判決既有上述可議之處，仍屬無可維持
    ，本院應將原判決撤銷改判。爰審酌被告乙○○、丁○○分
    別有事實欄所記載之刑事前案紀錄，有臺灣高等法院被告全
    國前案紀錄表及臺灣臺中地方法院檢察署刑案資料查註紀錄
    表附卷可稽，堪認被告乙○○、丁○○品行不佳，且並無悛
    悔向上之心，並斟酌被告乙○○、丁○○共同製造可發射子
    彈具有殺傷力之槍枝及子彈，嚴重危害社會治安，惡性非輕
    ，且製造已完成可發射子彈具有殺傷力之槍枝三支、具有殺
    傷力之子彈七顆（另已製造十五顆不具殺傷力），槍枝、子
    彈之數量，且渠等犯後均猶飾詞辯解之態度等一切情狀，分
    別量處如主文所示之刑，併就所處罰金刑部分，諭知易服勞
    役之折算標準，以資懲儆。扣案如附表壹編號一至三所示之
    可發射子彈具有殺傷力之槍枝三支、附表壹編號四所示之土
    造金屬槍管二支（為槍枝主要組成零件），係屬違禁物，爰
    依刑法第三十八條第一項第一款規定宣告沒收；如附表壹編
    號五所示之土造金屬槍管半成品一支、如附表壹編號十七所
    示已貫通之玩具金屬槍管一支，如附表參編號二至六之槍枝
    、編號八至十二之物，分別係被告乙○○、丁○○所有，顯
    均供本件上開製造槍枝犯行做為改造槍枝、槍管之材料、或
    做為零件所用或預備之物，均依刑法第三十八條第一項第二
    款規定宣告沒收；如附表壹編號六、八、十所示之子彈七顆
    ，雖因鑑驗試射而僅餘彈殼，不再具有子彈之功能，而非屬
    違禁物，如附表壹編號七、九、十一、十二所示不具殺傷力
    的子彈（仍為完整子彈結構或業經鑑驗試射僅餘彈殼），如
    附表壹編號十三至十六所示之彈殼、建築用工業用彈、玩具
    底火帽、鋼珠等物，雖非屬違禁物，惟上開各物均分別係被
    告乙○○、丁○○所有，供本件上開製造子彈犯行做為製造
    子彈之材料所用或預備之物；爰均依刑法第三十八條第一項
    第二款規定宣告沒收；如附表貳所示之物品，分別為被告乙
    ○○、丁○○所有，供本件上開製造槍枝、子彈所用之物，
    爰依刑法第三十八條第一項第二款規定宣告沒收。至於如附
    表參編號一、七、十三所示之物品，既非屬違禁物，且無積
    極證據證明與本件犯罪有關，本院無從為沒收之諭知，附此
    說明。
據上論結，應依刑事訴訟法第三百六十九條第一項前段、第三百
六十四條、第二百九十九條第一項前段，修正前槍砲彈藥刀械管
制條例第十一條第一項、現行槍砲彈藥刀械管制條例第十二條第
一項，刑法第十一條前段、第二條第一項前段、但書、第二十八
條、修正前刑法第三十三條第五款、修正後第五十五條、修正後
第四十二條第三項前段、第三十八條第一項第一款、第二款，判
決如主文。
本案經檢察官丙○○到庭執行職務。
中　　華　　民　　國　　96　　年　　1 　　月　　16　　日
            刑事第九庭  審判長法　官　陳  筱  珮
                              法　官　趙  春  碧
                              法　官　余  仕  明
上列正本證明與原本無異。
如不服本判決應於收受送達後十日內向本院提出上訴書狀，其未
敘述上訴之理由者並得於提起上訴後十日內向本院補提理由書（
均須按他造當事人之人數附繕本）。
                              書記官  林  玉  惠
中　　華　　民　　國　　96　　年　　1 　　月　　19 　 日
【附錄本案論罪科刑法條】
修正前槍砲彈藥刀械管制條例第十一條第一項：
未經許可，製造、販賣或運輸第四條第一項第一款所稱其他可發
射金屬或子彈具有殺傷力之各式槍砲者，處五年以上有期徒刑，
併科新台幣一千萬元以下罰金。
現行槍砲彈藥刀械管制條例第十二條第一項：
未經許可，製造、販賣或運輸子彈者，處一年以上七年以下有期
徒刑，併科新臺幣五百萬元以下罰金。
附表壹：
┌──┬────────────────────┬───────────┐
│編號│扣     案      物      品     名      稱│數                  量│
├──┼────────────────────┼───────────┤
│ 一 │仿ＢＥＲＥＴＴＡ廠９２ＦＳ型半自動手槍製│壹支（具殺傷力）      │
│    │造之玩具手槍換裝土造金屬槍管改造而成之改│                      │
│    │造手槍（槍枝管制編號0000000000│                      │
│    │號）                                    │                      │
├──┼────────────────────┼───────────┤
│ 二 │仿ＢＥＲＥＴＴＡ廠９２ＦＳ型半自動手槍製│壹支（具殺傷力）      │
│    │造之玩具手槍換裝土造金屬槍管改造而成之改│                      │
│    │造手槍（槍枝管制編號0000000000│                      │
│    │號）                                    │                      │
├──┼────────────────────┼───────────┤
│ 三 │仿ＢＥＲＥＴＴＡ廠８４型半自動手槍製造之│壹支（具殺傷力）      │
│    │玩具手槍換裝土造金屬槍管改造而成之改造手│                      │
│    │槍（槍枝管制編號0000000000號）│                      │
├──┼────────────────────┼───────────┤
│ 四 │土造金屬槍管（槍枝主要組成零件）        │貳支                  │
├──┼────────────────────┼───────────┤
│ 五 │土造金屬槍管半成品                      │壹支                  │
├──┼────────────────────┼───────────┤
│ 六 │土造子彈（具直徑９．２ＭＭ金屬彈頭，具殺│貳顆（具殺傷力）      │
│    │傷力，均經鑑驗試射僅餘彈殼）            │                      │
├──┼────────────────────┼───────────┤
│ 七 │土造子彈（具直徑９．２ＭＭ金屬彈頭，不具│顆                  │
│    │殺傷力，貳顆均經鑑驗試射僅餘彈殼，餘壹顆│                      │
│    │無法擊發，而仍為完整子彈結構）          │                      │
├──┼────────────────────┼───────────┤
│ 八 │改造子彈（玩具金屬彈殼加裝直徑約６ＭＭ鋼│貳顆（具殺傷力）      │
│    │珠組合而成，具殺傷力，均經鑑驗試射僅餘彈│                      │
│    │殼）                                    │                      │
├──┼────────────────────┼───────────┤
│ 九 │改造子彈（玩具金屬彈殼加裝直徑約６ＭＭ鋼│顆                  │
│    │珠組合而成，不具殺傷力，均經鑑驗試射無法│                      │
│    │擊發，而仍為完整子彈結構）              │                      │
├──┼────────────────────┼───────────┤
│ 十 │改造子彈（玩具金屬彈殼加裝直徑約８．６Ｍ│顆（具殺傷力）      │
│    │Ｍ金屬彈頭組合而成，具殺傷力，均經鑑驗試│                      │
│    │射僅餘彈殼）                            │                      │
├──┼────────────────────┼───────────┤
│十一│改造子彈（玩具金屬彈殼加裝直徑約８．６Ｍ│伍顆                  │
│    │Ｍ金屬彈頭組合而成，不具殺傷力，貳顆均經│                      │
│    │鑑驗試射僅餘彈殼，餘顆無法擊發，而仍為│                      │
│    │完整子彈結構）                          │                      │
├──┼────────────────────┼───────────┤
│十二│改造子彈（玩具金屬彈殼加裝直徑約８．６Ｍ│肆顆                  │
│    │Ｍ金屬彈頭組合而成，欠缺火藥、底火，非為│                      │
│    │子彈完整結構，不具殺傷力）              │                      │
├──┼────────────────────┼───────────┤
│十三│玩具金屬彈殼                            │伍拾顆              │
├──┼────────────────────┼───────────┤
│十四│建築工業用彈（口徑０．二七吋）          │二排                  │
├──┼────────────────────┼───────────┤
│十五│玩具底火帽                              │四排                  │
├──┼────────────────────┼───────────┤
│十六│鋼珠                                    │壹包                  │
├──┼────────────────────┼───────────┤
│十七│玩具金屬槍管（槍管已貫通）              │壹支                  │
└──┴────────────────────┴───────────┘
附表貳：
┌──┬────────────────────┬───────────┐
│編號│扣     案      物     品      名      稱│數                  量│
├──┼────────────────────┼───────────┤
│ 一 │鑽床                                    │壹台                  │
├──┼────────────────────┼───────────┤
│ 二 │砂輪機                                  │貳台                  │
├──┼────────────────────┼───────────┤
│ 三 │虎鉗                                    │壹台                  │
├──┼────────────────────┼───────────┤
│ 四 │小型銼刀                                │陸支                  │
├──┼────────────────────┼───────────┤
│ 五 │起子組                                  │壹組                  │
├──┼────────────────────┼───────────┤
│ 六 │鑽頭                                    │捌支                  │
└──┴────────────────────┴───────────┘
附表：
┌──┬────────────────────┬───────────┐
│編號│扣     案      物     品      名      稱│數                  量│
├──┼────────────────────┼───────────┤
│ 一 │仿步槍外型製造之玩具空氣長槍（含長、短鋼│壹支
│    │瓶各一支，槍枝管制編號000000000│                      │
│    │４號，欠洩氣閥彈簧，及槍枝嚴重漏氣，不具│                      │
│    │殺傷力）                                │                      │
├──┼────────────────────┼───────────┤
│ 二 │仿半自動手槍外型製造之玩具手槍（槍枝管制│壹支                  │
│    │編號0000000000號，以填充氣體為│                      │
│    │發射動力，欠缺儲氣之彈匣，不具殺傷力）  │                      │
├──┼────────────────────┼───────────┤
│ 三 │義大利ＶＡＬＴＲＯ廠９８ＣＩＶＩＬ型口徑│壹支                  │
│    │９ＭＭ之模型槍（槍枝管制編號１１０２０２│                      │
│    │３９９１號，欠缺槍管，不具殺傷力）      │                      │
├──┼────────────────────┼───────────┤
│ 四 │仿ＧＬＯＣＫ廠２７型半自動手槍製造之玩具│壹支                  │
│    │手槍（槍枝管制編號0000000000號│                      │
│    │，槍管內具阻鐵，不具殺傷力）            │                      │
├──┼────────────────────┼───────────┤
│ 五 │仿ＧＬＯＣＫ廠１７型半自動手槍製造之玩具│壹支                  │
│    │手槍（槍枝管制編號0000000000號│                      │
│    │，槍管內具阻鐵，不具殺傷力）            │                      │
├──┼────────────────────┼───────────┤
│ 六 │仿ＧＬＯＣＫ廠１８Ｃ型半自手槍製造之玩具│壹支                  │
│    │手槍（以填充氣體為發射動力，欠缺槍管內襯│                      │
│    │管、板機等物，依現狀無法供發射彈丸使用，│                      │
│    │不具殺傷力）                            │                      │
├──┼────────────────────┼───────────┤
│ 七 │滅音管                                  │貳支                  │
├──┼────────────────────┼───────────┤
│ 八 │玩具槍滑套                              │肆個                  │
├──┼────────────────────┼───────────┤
│ 八 │玩具槍滑套                              │壹個                  │
│ │ │                                        │                      │
│ 一 │                                        │                      │
├──┼────────────────────┼───────────┤
│ 九 │玩具槍之配件固定架                      │壹個                  │
├──┼────────────────────┼───────────┤
│ 十 │玩具槍彈匣                              │肆個                  │
├──┼────────────────────┼───────────┤
│ 十 │玩具槍彈匣                              │壹個                  │
│ │ │                                        │                      │
│ 一 │                                        │                      │
├──┼────────────────────┼───────────┤
│十一│玩具金屬槍管（內有阻鐵）                │支                  │
├──┼────────────────────┼───────────┤
│十二│金屬棒                                  │壹支                  │
├──┼────────────────────┼───────────┤
│十三│金屬彈簧                                │壹包                  │
└──┴────────────────────┴───────────┘
